【裁判字號】    94,訴,3061
【裁判日期】    950126
【裁判案由】    毒品危害防制條例
【裁判全文】
臺灣高雄地方法院刑事判決              94年度訴字第3061號
公  訴  人  臺灣高雄地方法院檢察署檢察官
被      告  乙○○
                    (
選任辯護人  林樹根律師
            邱麗妃律師
            莊雯琇律師
上列被告因毒品危害防制條例案件，經檢察官提起公訴（94年度
偵字第11805號），本院判決如下：
    主  文
乙○○連續販賣第一級毒品，處有期徒刑拾年；扣案之海洛因貳
包（合計淨重零點柒貳公克，不含包裝袋）及殘留第1 級毒品海
洛因之殘渣袋壹個，均沒收銷燬；扣案盛裝前開貳包海洛因之包
裝袋貳只、門號0000000000行動電話壹支及犯罪所得新臺幣壹萬
陸仟元，均沒收；未扣案之犯罪所得新臺幣貳萬元，沒收，如全
部或一部不能沒收時，以其財產抵償之。
    事  實
一、乙○○明知海洛因、甲基安非他命分別係毒品危害防制條例
    第2 條第2 項第1 款、第2 款所規範之第1 、2 級毒品，不
    得非法持有、販賣，竟意圖營利而分別基於販賣第1 、2 級
    毒品之概括犯意，因丙○○欲向其購買海洛因及甲基安非他
    命，故自民國94年4 月間起，即連續向真實姓名年籍不詳綽
    號「阿麗」之成年女子，以不詳代價販入數量不詳之第1 級
    毒品海洛因及第2 級毒品甲基安非他命，上開綽號「阿麗」
    之成年女子每次並提供數量不詳之海洛因、甲基安非他命毒
    品供乙○○免費吸食。待乙○○購入上開毒品後，即以所持
    用之門號0000000000號行動電話與丙○○（其持有、施用毒
    品部分，業經不起訴處分確定）所持用之門號0000000000號
    行動電話以簡訊聯繫交易毒品事宜，並先後(一)於94年4 月間
    某日，在高雄市某處，以新臺幣（下同）3,000 元之代價，
    販賣不詳重量之甲基安非他命1 包予丙○○；(二)於同月間某
    日，在高雄市某處，以3,000 元之代價，販賣不詳重量之甲
    基安非他命1 包予丙○○；(三)於同年5 月19日某時許，在高
    雄市某處，以海洛因每包13,000元、甲基安非他命每包2,00
    0 元之代價，同時販賣不詳重量之海洛因及甲基安非他命各
    1 包予丙○○。嗣於同年5 月25日前某日，雙方再以上開行
    動電話傳送簡訊聯繫洽購毒品事宜，待約妥交易時地及毒品
    種類、數量、價格後，丙○○即於同年5 月25日晚上11時30
    分許，駕駛車牌號碼UP-9687 號自用小客車前往高雄市前鎮
    區○○○路246 號前，已於該地等候之乙○○即以每包海洛
    因12,000元、每包甲基安非他命3000元之價格，同時販賣海
    洛因及甲基安非他命各1 包予丙○○，並由丙○○當場交付
    1,5000元之現款及前次購買毒品欠款1,000 元予乙○○收受
    ，嗣雙方甫完成交易，乙○○仍持上開現款在手之際，為循
    線監控多時之員警當場查獲，並當場於丙○○褲袋內查獲剛
    由乙○○處購得之海洛因1 小包、甲基安非他命1 小包，復
    於丙○○駕駛之上開自用小客車中央扶手置物盒內，查獲丙
    ○○前向乙○○購得而吸食剩餘之海洛因1 小包、甲基安非
    他命1 小包（上開2 小包海洛因合計淨重1.65公克；2 小包
    甲基安非他命分別係驗前毛重0.36公克、驗後毛重0.34公克
    ，驗前毛重1.76公克、驗後毛重1.74公克），另當場並扣得
    乙○○所持用之上開行動電話1 支及現金16,000元等物。嗣
    經警徵得乙○○之同意，於同年月26日上午11時許，赴其位
    在高雄市○○區○○路24巷37之2 號住處搜索，當場亦起出
    上開綽號「阿麗」之成年女子免費提供予乙○○吸食之海洛
    因2 小包（合計淨重0.72公克）及乙○○換裝上開海洛因後
    之殘留海洛因空夾鍊袋1 只，始知悉上情。
二、案經內政部警政署高雄港務警察局移請高雄地檢署檢察官偵
    查起訴。
    理  由
一、證據能力之判斷：
    按被告以外之人於審判外之陳述，雖不符前4 條之規定，而
    經當事人於審判程序同意作為證據，法院審酌該言詞陳述或
    書面陳述作成時之情況，認為適當者，亦得為證據；又當事
    人、代理人或辯護人於法院調查證據時，知有第159 條第1
    項不得為證據之情形，而未於言詞辯論終結前聲明異議者，
    視為有前項之同意，刑事訴訟法第159 條之5 定有明文。關
    於證人丙○○、王國孝、柯美惠、連中賓、蔡懷仁於偵查中
    所為之陳述、搜索扣押筆錄暨扣押物品目錄表、自願性搜索
    同意書、高雄市立凱旋醫院濫用藥物尿液檢驗報告暨尿液採
    證代碼對照表、查獲毒品及現場照片、法務部調查局鑑定通
    知書、高雄醫學大學附設中和紀念醫院檢驗報告、臺灣地方
    法院檢察署通訊監察書、簡訊放音通聯表等證據，被告乙○
    ○於本院行準備程序時，均明確表示：不爭執證據能力等語
    （本院卷第43頁參照），而於本案言詞辯論終結前亦未曾就
    此聲明異議，且本院審酌上開證據作成時之狀況認為適當，
    依刑事訴訟法第159 條之5 第2 項之規定，認為係傳聞法則
    之例外，均具有證據能力。
二、事實認定：
    (一)訊據被告固坦承曾向真實姓名年籍不詳綽號「阿麗」之成
      年女子販入海洛因及甲基安非他命，並曾兩次交付海洛因
      及甲基安非他命予丙○○；查獲當日伊有先以門號000000
      0000號行動電話與丙○○所持用之門號0000000000號行動
      電話以簡訊聯繫交付毒品事宜，俟當日晚上11時30分許，
      在高雄市前鎮區○○○路246 號前，伊交付海洛因及甲基
      安非他命各1 包予丙○○，並由丙○○當場交付1,5000元
      之現款及前次購買毒品欠款1,000 元由伊收受，甫完成交
      易且伊仍持上開現款在手之際，即為警當場查獲等事實，
      惟矢口否認有何販賣第1 、2 級毒品之犯行，辯稱：是丙
      ○○主動要伊幫忙找毒品來源，伊係基於好朋友之關係幫
      丙○○向「阿麗」拿毒品，丙○○也知道是要向「阿麗」
      買毒品，所以伊是轉讓毒品而不是販賣毒品；在伊住處查
      獲之海洛因，是在伊代丙○○向「阿麗」拿毒品之前，「
      阿麗」送伊吸食的，與伊幫丙○○代購毒品無關云云。辯
      護人並為被告辯護稱：本案被告之行為應係該當轉讓毒品
      ，而非販賣毒品云云。
    (二)經查：
      1.被告上揭販賣第1 、2 級毒品之事實，業據證人丙○○
        於偵查中結稱：0000000000是伊的電話，伊有以這支電
        話傳簡訊給被告聯絡買毒品，伊大約跟被告買了4 次毒
        品供自己施用，查獲當天，伊是在車上跟被告買海洛因
        及甲基安非他命，伊給被告16,000元，是包括之前欠的
        1,000 元，當天實際上是買了15,000元等語明確（偵卷
        第42至43頁參照）；及於本院審理中結稱：伊在94年4
        、5 月間共向被告買過4 次毒品；第1 次是在高雄市某
        朋友家中，是被告主動告訴伊有第2 級毒品，伊就向被
        告以3,000 元之價格購買1 包甲基安非他命，被告有叫
        伊留手機號碼，以便購買毒品時聯絡，後來被告有傳簡
        訊給伊，有顯示被告之手機號碼，伊就知道被告的手機
        號碼；第2 次也是在上開地點，也是以3,000 元之價格
        向被告購買1 包甲基安非他命；第3 次是在94年5 月18
        或21或22日，在高雄市某處，伊分別以13,000元及2,00
        0 元之價格向被告購買海洛因及甲基安非他命各1 包；
        第4 次是在94年5 月25日前的某一天，被告先傳簡訊給
        伊，說有比較便宜的海洛因要不要買，伊就與被告約定
        25日晚上在高雄市前鎮區○○○路246 號前見面購買，
        當天伊與被告約定購買海洛因及甲基安非他命各1 包，
        海洛因是12,000元、甲基安非他命是3,000 元，另外當
        天伊還有還上次向被告購買毒品所欠的1,000 元，當天
        購買之毒品也就是伊從褲袋中主動拿出來交給警察的毒
        品，至於伊所駕駛之自小客車中央扶手置物盒內所查獲
        的海洛因及甲基安非他命各1 小包，也是跟被告買的，
        是施用過後所剩下來的，但何時買的伊不記得了；一開
        始是被告主動告訴伊有第2 級毒品，伊第1 、2 次也只
        有購買甲基安非他命，後來是被告說她朋友有海洛因比
        較便宜，所以後來兩次都同時購買兩種毒品；伊只有跟
        被告接觸，沒有見過被告的朋友，伊沒有聽過綽號「阿
        麗」的女子，也沒有看過等語詳確（本院卷第131 至14
        0 頁參照），核與證人即查獲本件之員警王國孝、柯美
        惠、連中彬、蔡懷仁於偵查中結證監聽及查獲本案之情
        節亦互相一致（偵卷第40至43頁參照）。
      2.次觀諸被告持有門號0000000000號行動電話，於94年5
        月18、19日與證人丙○○所持有門號0000000000號行動
        電話之簡訊放音通聯表：
        18日下午2 時30分11秒（被告→丙○○）：麵價一樣
          沒變！我已跟友人交代好了，你人一到即可拿。
        18日下午2 時43分43秒（丙○○→被告）：好。
        18日下午2 時56分31秒（被告→丙○○）：對了！你
          昨晚拿的麵是摻雜何物呢？要不怎退回？其幾次不都
          沒問題？
        18日下午3 時10分9 秒（丙○○→被告）：做生意的
          問題很抱歉無可奉告，因我不習慣到處批評別人的壞
          處，相信妳知道這個道理。
        18日下午3 時11分10秒（被告→丙○○）：了解。
        18日下午3 時11分49秒（丙○○→被告）：謝謝妳的
          體諒。
        18日下午3 時40分9 秒（被告→丙○○）：我拿這麵
          的人也就是等他好飯這位，到目前我還找不到飯比此
          位好的，所以我很信任此人他。
        19日凌晨0 時48分48秒（丙○○→被告）：我剛醒來
          了，抱歉讓妳等候多時，不過我本身不舒服，改明天
          中午可以嗎？回覆。
        19日凌晨2 時29分16秒（丙○○→被告）：我剛醒來
          了，抱歉讓妳等候多時，現在可以嗎？回覆。
        19日凌晨2 時32分15秒（丙○○→被告）：請跟我聯
          絡！
        19日凌晨3 時3 分49秒（被告→丙○○）：我也是等
          你到睡著，你若現不想來明天也無妨。
        19日凌晨3 時6 分29秒（丙○○→被告）：現在可以
          嗎？如果可以的話，我馬上去。
        19日凌晨3 時11分29秒（被告→丙○○）：你方便現
          出門的話可以。1
        19日凌晨3 時15分20秒（丙○○→被告）：那麼4 點
          半在六合夜市，在六合自立等可以嗎？
        19日凌晨3 時23分17秒（被告→丙○○）：你能否來
          大遠百碰面？
        19日凌晨3 時23分40秒（丙○○→被告）：可以。
        19日凌晨3 時29分27秒（被告→丙○○）：我等你。
        19日凌晨4 時23分8 秒（丙○○→被告）：3 分鐘到
          。
        19日凌晨4 時27分24秒（被告→丙○○）：好。
        19日凌晨4 時28分9 秒（丙○○→被告）：改在太平
          洋百貨。
        19日凌晨4 時29分57秒（被告→丙○○）：好。
        19日凌晨5 時6 分10秒（被告→丙○○）：你剛才只
          拿1 萬1 給我（我相信你所以當場沒點），回家才發
          現不夠。
        19日凌晨5 時32分3 秒（丙○○→被告）：抱歉我問
          老婆帶多少？結果帶1 萬，沒關係，等今下午或晚上
          去豆家，順便補2千還給妳，真不好意思。
        19日凌晨5 時40分35秒（被告→丙○○）：沒關係，
          我只是知會你了解。
        有臺灣高雄地方法院檢察署通訊監察書1 份及簡訊放音
        通聯表1 份在卷可據（偵卷第56至63頁參照）。上開簡
        訊放音通聯表所顯示被告與證人丙○○間互相傳送簡訊
        聯繫之內容，亦核與證人丙○○上開證述與被告交易毒
        品之細節相一致。
      3.參以扣案由證人丙○○褲袋內及其所駕駛之自小客車中
        央扶手置物盒內所起出之疑似海洛因粉末2 小包及甲基
        安非他命晶體2 小包，於另案送請鑑定檢驗結果，認分
        別確含海洛因及甲基安非他命成分（2 小包海洛因合計
        淨重1.65公克；2 小包甲基安非他命則分別係驗前毛重
        0.36 公 克、驗後毛重0.34公克，驗前毛重1.76公克、
        驗後毛重1.74公克），有法務部調查局94年8 月19日調
        科壹字第220020729 號鑑定通知書1 紙及高雄醫學大學
        附設中和紀念醫院95年1 月10日報告編號0000-000、00
        00-000號檢驗報告2 紙在卷可據（本院卷第126 至127
        頁參照）；另扣案由乙○○住處所起出之疑似海洛因粉
        末2 小包及殘渣袋1 只，海洛因部分經送請法務部調查
        局鑑定，亦確認含海洛因成分，有該局94年8 月15日調
        科壹字第22 0020728號鑑定通知書1 紙附卷可參（偵卷
        第7 頁參照）；殘渣袋部分經本院送請高雄醫學大學附
        設中和紀念醫院檢驗，亦呈海洛因陽性反應，有該院94
        年10月4 日報告編號0000-000號檢驗報告1 紙在卷可查
        （本院卷第36頁參照）。此外，復有門號0000000000號
        行動電話1 支及現金16,000元扣案可佐，並有搜索扣押
        筆錄暨扣押物品目錄表2 份（警卷第12至18頁參照）、
        自願性搜索同意書（警卷第19頁參照）及查獲毒品及現
        場照片8 幀附卷足稽（警卷第29至32頁參照），均足證
        被告及辯護人辯稱被告係代證人丙○○向綽號「阿麗」
        之成年女子洽購毒品，證人丙○○亦知悉是向「阿麗」
        購買毒品，被告僅係轉讓而非販賣毒品云云，顯係臨訟
        卸責之詞，不足採信。是被告確有於事實欄所載之時地
        ，連續自「阿麗」處販入第1 、2 級毒品，再販賣予證
        人丙○○之犯行甚明。
      4.被告固辯稱僅販賣第1 、2 級毒品與證人丙○○2 次，
        並無單獨販賣第2 級毒品予丙○○2 次之事實云云。然
        查，被告單獨販賣第2 級毒品與證人丙○○之事實，已
        據證人丙○○結證明確，且衡以證人丙○○證述向被告
        先後2 次同時購買第1 、2 級毒品之情，均核與各事證
        相符，均已如前述，足佐證人丙○○並無虛構事實誣指
        被告之情形，是證人丙○○證述向被告第2 級毒品2 次
        ，亦堪信為真實，被告此部分所辯亦無可採。
      5.另被告雖辯稱於伊住處查獲之海洛因是「阿麗」免費供
        伊吸食，與伊幫丙○○代購毒品一事無關云云。惟查，
        被告於警詢中即已自承：「（問：妳從中賺取多少利潤
        ？）沒有利潤，就她東西給我，沒有現金可賺。」「（
        問：妳同意我們去妳家搜索，過程中有查獲？）對，那
        些就是給我的。」「（問：賺多少錢？）沒賺錢啦！沒
        啦，沒利潤啦！」「（問：沒有啦？）沒有利潤。」「
        （問：那不然，要怎麼辦？）她會拿多一點給我，2 次
        而已嘛。」「（問：1.2 公克？）那是那2 次的東西，
        我就找她2 次。」「（問：沒有利潤就是了？）沒有利
        潤，只有她多些東西給我而已。」「（問：誰會多東西
        給妳？）不是丙○○，是對方給我的。」「（問：僅提
        供些許毒品供妳吸食，對不對？）對啦，她給我的。那
        以前安非他命我都還要花錢跟她拿。」「（問：是阿麗
        提供的嗎？）答：對，對。她會多一些。」「（問：多
        多少？）就一次多一點這樣，摻些糖。」「（問：供免
        費吸食就是了？）些許的毒品。有啦，她是有給我，不
        過她給我的都是有『過洗』，那給他的沒有。」「（問
        ：為警在妳租住處所查獲之海洛因，是什麼來源？）那
        是別人送的。」「（問：何時送的？）一個是昨天晚上
        ，一個是之前他來拿那趟。」「（問：是分2 次？）是
        分2 次，她給我的。」「（問：是阿麗，仲介毒品？）
        2 次，她給我的。」等語無訛（警卷第2 至4 頁、本院
        卷第80至89頁參照），是證人丙○○如欲向被告購買毒
        品，被告即先自「阿麗」處購入毒品，再售予證人丙○
        ○，「阿麗」並會提供免費毒品予被告施用，姑不論被
        告可由販入售出間從中賺取多少利差，單見被告充當「
        阿麗」之販毒通路下游，即可由「阿麗」處獲致免費毒
        品吸食一節，足徵被告並非單純幫人無償調貨，而係有
        利可圖，復海洛因及甲基安非他命毒品，物稀價昂，取
        得不易，且販賣毒品交易為政府懸為嚴予取締之犯罪，
        苟無利可圖，應無甘冒被查緝法辦重刑之危險，平白無
        端義務為該買賣之工作，是被告上開辯稱於其住處查獲
        之海洛因與本件無關云云，亦難採信。至被告於販入、
        售出間，除「阿麗」提供免費毒品吸食外，是否尚有其
        他利益所得一節，因本件被告否認上開販賣犯行，致無
        從詳細查悉其販賣扣案海洛因及甲基安非他命之實際利
        得與價差，惟按販賣毒品係違法行為，非可公然為之，
        亦無公定之價格，不論任何包裝，均可任意分裝增減分
        量，而每次買之價量，亦可能隨時依雙方間之關係深淺
        、資力、需求量及對行情之認知、來源是否充裕、查緝
        是否嚴緊，購買者被查獲時供述購買對象之可能性風險
        之評估等，因而異其標準，並機動調整，非可一概而論
        ，販賣之利得除經坦承犯行或價量俱臻明確外，委難察
        得實情，販賣之人從價差或量差中牟利方式雖異，其意
        圖營利之非法販賣行為則一，是除非別有事證，足認係
        按同一價量委買、轉售或無償贈與，確未牟利外，尚難
        執此遽認非法販賣之證據有所未足，致使知過坦承者難
        辭重典，飾辭否認者反得僥倖，而失情理之平，況以本
        件而論，被告於警詢時既自承目前並無工作，僅靠以前
        當公關存下來的錢借貸他人以賺取利息維持生計，顯見
        被告即非財力闊綽之人，其以相當代價購入上開扣案毒
        品，自有資金成本之壓力，則茍無利得，被告又豈有甘
        冒重典，而以原價買賣上開毒品之理，足見被告販入上
        開毒品之價格必較所販出之價格低廉，而有從中賺取差
        價牟利之營利意圖亦至為灼然。再被告前後4 次販賣毒
        品予證人丙○○，包括(1)甲基安非他命1 包，3,000 元
        ；(2)甲基安非他命1 包，3,000 元；(3)海洛因1 包，13
        , 000 元、甲基安非他命1 包，2,000 元；(4)海洛因1
        包，12,0 00 元、甲基安非他命1 包，3,000 元；是其
        販賣毒品所得，共36,000元（3,000 元+3,000元+13,00
        0 元+2,000元+12,000 元+3,000元＝36000 元）。
      6.綜上所述，被告前開所辯均係事後卸責之詞，不足採信
        ，本件事證明確，被告販賣第1 、2 級毒品之犯行已堪
        認定，應依法論科。
三、論罪科刑：
    按海洛因、安非他命分別為毒品危害防制條例第2 條第2 項
    第1 款、第2 款之第1 級、第2 級毒品，是核被告乙○○所
    為，係犯毒品危害防制條例第4 條第1 項之販賣第1 級毒品
    罪及同條第2 項之販賣第2 級毒品罪。被告持有毒品海洛因
    及安非他命之低度行為，應為販賣之高度行為所吸收，不另
    論罪。被告販賣第1 級毒品海洛因2 次及販賣第2 級毒品甲
    基安非他命4 次之犯行，分別係時間緊接，所犯分別係構成
    要件相同之罪名，顯係各基於概括犯意反覆為之，均為連續
    犯，應分別依刑法第56條之規定，各從一重論以販賣第1 級
    毒品罪及販賣第2 級毒品罪。被告先後2 次同時販賣第1 、
    2 級毒品，係以一販出行為同時觸犯二罪名，為想像競合犯
    ，應從一重依販賣第1 級毒品罪處斷。被告意圖營利購入毒
    品並售予他人，固戕害他人身心應受非難，惟念及其販毒數
    量非鉅且所得不多，與販賣毒品數量達數公斤以上之嚴重危
    害社會治安情形不同，就全部犯罪情節觀之，誠屬情輕法重
    ，倘對其販賣第1 級毒品海洛因之犯行科以法定最輕本刑之
    無期徒刑，猶嫌過重，衡情尚有可憫恕之處，爰依刑法第59
    條之規定減輕其刑。爰審酌被告明知毒品足以殘害人之身心
    健康，竟仍販賣予他人施用，危害社會治安及國民健康，且
    犯後否認犯行，文詞掩飾，未見悔意，及其犯罪之動機、目
    的、手段、智識程度、販賣毒品次數、重量、所得之利益等
    一切情狀，量處如主文所示之刑，以資懲戒。
四、扣案物之沒收：
    (一)扣案由被告住處起出之海洛因2 小包（不含包裝袋），係
      綽號「阿麗」之成年女子提供予被告免費吸食，乃被告販
      賣毒品所得之物，亦係毒品危害防制條例所規定之第1 級
      毒品，應依毒品危害防制條例第18條第1 項前段規定，沒
      收銷燬。至盛裝上開扣案海洛因之包裝袋2 只，因法務部
      調查局進行鑑定時已將其與袋內所含之海洛因分別秤重，
      故上開包裝袋與其內所含之海洛因可以析離，然上開包裝
      袋係用以包裝「阿麗」所提供被告免費吸食之毒品，亦屬
      被告因犯罪所得之物，應依毒品危害防制條例第19條第1
      項之規定，諭知沒收。另扣案之殘留第1 級毒品海洛因殘
      渣袋1 只，係被告換裝上開海洛因後所剩下，亦係被告因
      犯罪所得之物，其與袋內所含之毒品無法析離，是屬第1
      級毒品，應依毒品危害防制條例第18條第1 項前段規定，
      沒收銷燬。
    (二)扣案之門號0000000000行動電話1 支，係被告販賣毒品時
      用以聯絡之物，係犯罪所用之物；扣案之被告販賣毒品所
      得16,000元（12,000元+3,000元+1,000元＝16,000元），
      係被告犯罪所得之物，均應依毒品危害防制條例第19條第
      1 項之規定諭知沒收。
    (三)未扣案之被告販毒所得20,000元（3,000 元+3,000元+13,
      000 元+2,000元-1,000元＝20,000元），亦係被告犯罪所
      得財物，亦應依毒品危害防制條例第19條第1 項之規定諭
      知沒收，然因未扣案，故如全部或一部不能沒收時，以其
      財產抵償之。
    (四)另扣案由被告住處起出之疑似甲基安非他命晶體1 小包（
      驗前毛重3.1 公克，驗後毛重3 公克），經送請高雄醫學
      大學附設中和紀念醫院檢驗結果，認含甲基安非他命成分
      ，有該院94年7 月5 日報告編號0000-0000 號檢驗報告1
      紙在卷可參（偵卷第8 頁參照），惟上開扣案毒品雖係第
      2 級毒品，然被告既已自承係供自己吸食之用，復被告為
      警查獲時經警採集尿液送驗，亦呈甲基安非他命陽性反應
      乙情，有高雄市立凱旋醫院94年6 月6 日濫用藥物尿液檢
      驗報告暨尿液採證代碼對照表各1 紙附卷可查（警卷第25
      、26頁參照），顯見被告上開供承確屬非虛，是上開扣案
      甲基安非他命1 小包既與本件被告販賣毒品犯行無涉，自
      不於本案併予宣告沒收。此外，扣案之現金19,500元，亦
      乏證據證明為被告販賣毒品所得財物，而扣案之行動電話
      1 支、燈泡1 個，亦無證據證明與被告前揭販賣毒品犯行
      有關，均不另為沒收之諭知，均併此敘明。
    (五)再由證人丙○○褲袋內所查獲之海洛因1 小包、甲基安非
      他命1 小包，及於其所駕駛之上開自用小客車中央扶手置
      物盒內所查獲之海洛因1 小包、甲基安非他命1 小包（上
      開2 小包海洛因合計淨重1.65公克；2 小包甲基安非他命
      分別係驗前毛重0.36公克、驗後毛重0.34公克，驗前毛重
      1. 76 公克、驗後毛重1.74公克），雖均屬違禁物或犯罪
      所用之物，然上開毒品均係丙○○自被告處所購得，均為
      證人丙○○所有之物，復未經本案扣案，自不宜於本案宣
      告沒收銷燬，是此部分應由檢察官另行聲請單獨宣告沒收
      銷燬，亦附此敘明。
據上論斷，應依刑事訴訟法第299 條第1 項前段，毒品危害防制
條例第4 條第1 項、第2 項、第18條第1 項前段、第19條第1 項
，刑法第11條前段、第55條、第56條、第59條，判決如主文。
本案經檢察官甲○○到庭執行職務。
中    華    民    國    95    年        1   月    26  日
                  刑事第四庭  審判長法  官  郭玫利
                                    法  官  林意芳
                                    法  官  陳振嘉
如不服本判決，應於判決送達後10日內，向本院提出上訴狀。
以上正本證明與原本無異。
中    華    民    國    95    年    1     月    26    日
                                     書記官 顏宗貝
附錄本件論罪科刑法條全文：
毒品危害防制條例第4條第1項第2項
製造、運輸、販賣第1 級毒品者，處死刑或無期徒刑；處無期徒
刑者，得併科新臺幣1千萬元以下罰金。
製造、運輸、販賣第2 級毒品者，處無期徒刑或7 年以上有期徒
刑，得併科新臺幣7百萬元以下罰金。


司法院資訊處製作；財團法人民間司法改革基金會備份。
